Inventaris van het archief van het Nederlandse Gezantschap, later ambassade in Zuid-Afrika (Pretoria), (1910) 1930-1954 (1955) en Consulaat in Pretoria (Zuid-Afrika), 1941-1946
Nationaal Archief, Den Haag
- INVENTARIS ARCHIEF VAN HET GEZANTSCHAP/DE AMBASSADE TE PRETORIA, I.
  - DIPLOMATIEKE EN CONSULAIRE WERKZAAMHEDEN VOOR DE NEDERLANDSE REGERING, A.
    - ORGANISME, 1
      - Post- en Archiefzaken, 1.3
        - Inhoudsopgaven van het archief ( 1909-1949) van de Nederlandse vertegenwoordiging te Pretoria, 1950; 104
        - Inhoudsopgaven van het archief (1888-1954) van de Nederlandse vertegenwoordiging te Pretoria, 1979-1983; 105
        - Inhoudsopgave van het archief (1883-1950) van het consulaat-generaal te Kaapstad, 106
      - Comptabele aangelegenheden, 1.4
        - Stukken betreffende de heffing van kanselarijrechten door de onder de ambassade ressorterende posten, 1948-1954; 107
    - PROTOCOL, 2
      - Stukken betreffende de benoeming, ziekte en overlijden van de gouverneur-generaal van Zuid-Afrika Sir Patrick Duncan, 1937-1941; 108
      - Stukken betreffende de benoeming van Dr. E.G. Jansen tot gouverneur-generaal van Zuid-Afrika, 1950; 109
      - Stukken betreffende de afwezigheid van een vertegenwoordiger van het corps diplomatique bij de aankomst van Dr. Malen te Pretoria, 1953; 110
      - Stukken betreffende de préséanceregeling voor het consulaire corps., 111
      - Stukken betreffende door Nederland te sluiten consulaire verdragen met andere landen, 1952-1954; 112
      - Stukken betreffende het gerechtigd zijn van firma's en naamloze vennootschappen., 113
      - Stukken betreffende de toekenning van Nederlandse koninklijke onderscheidingen aan Nederlanders en buitenlanders, 1930-1954; met retroacta 1911-1922; 114
      - Stukken betreffende de toekenning van buitenlandse onderscheidingen aan Nederlanders, 1953-1954; 115
      - Stukken betreffende de toekenning van het Kruis van Verdienste door het Rode Kruis aan Zuid-Afrikaners die zich hebben ingezet voor de slachtoffers van de Watersnoodramp van 1953, 1953-1954; 116
      - Stukken betreffende het overlijden van koningin Emma, 1934; 117
      - Stukken betreffende het overlijden van prins Hendrik, 1934; 118
      - Stukken betreffende de verloving en het huwelijk van prinses Juliana en prins Bernhard, 1936-1937; 119
      - Stukken betreffende de geboorte van prinses Beatrix, 1938; 120
      - Stukken betreffende de uitnodiging van de regering van Zuid-Afrika aan prinses Juliana en haar gezin om zich te vestigen in Zuid-Afrika, 1941-1947; 121
      - Stukken betreffende het regeringsjubileum van koningin Wilhelmina, 1938; 122
      - Stukken betreffende de feestelijkheden en diplomatieke incidenten rond het regeringsjubileum van koningin Wilhelmina, alsmede de feestelijkheden rond de inhuldiging van prinses Juliana, 1948; 123
      - Stukken betreffende de toekenning van een ere-doctoraat in de rechten aan koningin Wilhelmina door de universiteit van Witwatersrand, 1941-1942; 124
      - Stukken betreffende de herdenking van de slachtoffers van de tweede wereldoorlog en de viering van de bevrijding van Nederland en de verjaardag van de koningin, (1930) 1940-1954; 125-126
        - (1930) 1940-1950, 125
        - 1951-1954, 126
      - Verslagen van de gezant inzake het bezoek van de Britse koninklijke familie aan Zuid-Afrika, 1947; 127
      - Stukken betreffende het overlijden van koning Gustav V van Zweden en koning George VI en koningin Mary van Engeland, 1950-1953; 128
    - JURIDISCHE AANGELEGENHEDEN, 3
      - Algemeen, 3.1
        - Stukken betreffende de suggesties van de gezant inzake de verbetering van de Netherlands Law Digest, 1950; 129
        - Stukken betreffende het verzoek van de arrondissementsrechtbank te Rotterdam om bij wijze van een rogatoire commissie een verzoekschrift tot echtscheiding van Mw. N.H. Nelson in ontvangst te nemen, 1948-1950; 130
        - Stukken betreffende het krachtens rogatoire commissie ingestelde onderzoek naar de van verduistering verdachte H. Isaacson 1948-1951., 131
        - Stukken betreffende het verdrag tot het vergemakkelijken van het voeren van rechtsgedingen tussen Nederland en Groot-Brittanië, 1933-1934; 132
        - Stukken betreffende het Rode Kruis en internationale verdragen voor de verbetering van het lot der gewonden en zieken zich bevindend bij de legers ter velde en de bescherming van burgers in oorlogstijd, 1933-1941(1952); 133
        - Stukken betreffende de toetreding van Duitsland tot het verdrag nopens de beperking van wapengeweld bij het innen van schulden, 1952-1953; 134
        - Afschriften van brieven gewisseld tussen het departement en de gezant van Zuid-Afrika te Den Haag inzake het ontbreken in Nederland van wettelijke bepalingen tegen een boycot van goederen, 1936; 135
        - Stukken betreffende de bevoegdheden en werkzaamheden van de commissie rechtsverkeer in oorlogstijd, 1941-1943; 136
        - Stukken betreffende het verzoek van de advocaten Couzijn en Hertog namens hun Duitse cliënt H.E. Strell ten einde vergunning te verkrijgen tot uitkering van een hem toekomend pensioen ten laste van het voorzieningsfonds der verbonden petroleummaatschappijen, 1942; 137
        - Stukken betreffende de wettelijke voorzieningen t.a.v. vorderingen, aanspraken en bezittingen toekomende aan personen in het koninkrijk der Nederlanden, 1940-1946; 138
        - Stukken betreffende de herstelbetaling conferentie te Parijs en de overeenkomst tussen Zuid-Afrika en Nederland inzake de vergoeding van oorlogsschade, 1947-1948; 139
        - Stukken betreffende de eventuele vrijgave van in beslag genomen Duits vermogen in de Unie van Zuid-Afrika, 1951-1952; 140
        - Stukken betreffende de Duitse restitutieregeling voor oud-geïnterneerden in Duitse kampen, 1954; 141
        - Stukken betreffende de toekenning van uitkeringen op grond van de algemene oorlogsongevallenregeling Indonesië, 1948-1954; 142
        - Stukken betreffende de bemiddeling door Nederlandse vertegenwoordiging in Zuid-Afrika bij de rehabilitatie van Indische oorlogsslachtoffers, 1954; 143
        - Stukken betreffende de (wet op de) diplomatieke immuniteit en voorrechten van het diplomatieke en consulaire personeel van de Nederlandse vertegenwoordiging, 1931-1954; 144
        - Stukken betreffende de huiszoeking door de Zuid-Afrikaanse politie in het Nederlandse consulaat te Windhoek waarbij dossiers van het vroegere Duitse consulaat werden meegenomen, 1939-1940; 145
        - Stukken betreffende de deponering van de inventaris van de boedel van de consul-generaal van Nederland te Antwerpen in de brandkast van het consulaat-generaal te Kaapstad, 1949; 146
        - Stukken betreffende de consulaire opgaven voor het Centraal Testamentenregister, 1941-1954; 147
        - Stukken betreffende de rechtskracht in Zuid-Afrika van voor een Nederlands consul verleden testamenten, 1943-1954; 148
        - Stukken betreffende de bevoegdheid van consulaire ambtenaren tot het opmaken van notariële akten en het verrichten van buitengerechtelijke handelingen, 1932-1954; 149
        - Stukken betreffende de toepassing van art. 15 1e lid van de zeebrievenwet 1926 inzake het aftekenen van zeebrieven door consulaire ambtenaren, 1950-1953; 150
        - Stukken betreffende de consulaire bevoegdheid tot afgifte van een tijdelijke vergunning voor schepen tot het voeren van de Nederlandse vlag, 1951-1953; 151
        - Stukken betreffende de toepassing van de wet op de kanselarijrechten, 1948-1954; 152
        - Stukken betreffende de consulaire opgave van het aantal Nederlanders in Zuid-Afrika, 1948-1954; 153
        - Registratieformulieren houdende persoonsgegevens van Nederlanders te Pretoria, 1953-1954; 154-157
          - A t/m D, 154
            Openbaarheid beperkt tot 01-01-2030
          - E t/m K, 155
          - L t/m R, 156
          - S t/m Z, 157
      - Publiekrecht, 3.3
        - Stukken betreffende de mogelijkheid van afschaffing door Zuid-Afrika van het recht van beroep op de Engelse "Privy Council", 1933-1936; 158
        - Stukken betreffende de wijziging van de kroongrond nederzettingswet, 1931-1934; 159
        - Stukken betreffende de instelling en uitvoering van de naturelle-vertegenwoordigingswet, 1937-1938; 160
        - Stukken betreffende de wet op de Aziaten (grond en bezigheid in Transvaal), 1930-1939; 161
        - Stukken betreffende de wet op het Zuid-Afrikaanse burgerschap, 1949; 162
        - Stukken betreffende het wetsontwerp op groepsgebieden, 1950; 163
        - Stukken betreffende de grondwetswijzigingen in Rhodesië, 1950-1951; 164
        - Stukken betreffende de jaarlijkse opgaven van kennisgeving van het behoud van het Nederlanderschap door onder de ambassade ressorterende posten, 1930-1954; 165
        - Stukken betreffende verzoeken om het behouden of verkrijgen van de Nederlandse nationaliteit, 1930-1954; 166
        - Stukken betreffende het KB van 22 mei 1943 ter voorkoming van ongewenste gevolgen van het na 9 mei 1940 verkrijgen van een vreemde nationaliteit door Nederlanders, 167
        - Stukken betreffende verzoeken aan de koningin strekkende tot behoud van het Nederlanderschap door Nederlanders die na 9 mei 1940 zonder verlof in Zuid-Afrikaanse krijgsdienst zijn getreden, 1939-1945; 479-480
          - A t/m K, 479
          - L t/m Z, 480
        - Stukken betreffende het overleg tussen de Nederlandse en Zuid-Afrikaanse regering inzake de verzoeken van Nederlandse dienstplichtigen tot naturalisatie, 1940-1946; 168
        - Stukken betreffende de arrestatie in Nederland van de van spionage verdachte Zuid-Afrikaan L.J. Le Roux, 1939; 169
        - Stukken betreffende de rechtmatigheid van de arrestatie door Zuid-Afrikaanse autoriteiten van personen aan boord van buitenlandse schepen, 1953; 170
        - Stukken betreffende de uitwijzing door de autoriteiten in Zuidelijk Afrika van buitenlandse veroordeelden en armlastigen naar Nederland, 1948-1954; 171
          Openbaarheid beperkt tot 01-01-2029
        - Stukken betreffende het gevangeniswezen in Zuid-Afrika, 1952; 172
      - Privaatrecht, 3.4
        - Stukken betreffende het verzoek van de ministerialrat Hans Peters om teruggave van zijn (in 1939) door de consul te Windhoek in bewaring genomen fototoestel, 1953; 173
        - Stukken betreffende de schuldvordering van de Hollandse Aanneming Mij op de regering van Zuid-Afrika, 1928-1930; 174
        - Stukken betreffende verzoeken van Zuid-Arikaners om adoptie van Nederlandse - door de watersnoodramp wees geworden - kinderen, 1953; 175
        - Stukken betreffende de voorziening in de voogdij van Kees van der Pijl en het verzoek van zijn pleegmoeder Mw. G.M. Rosa-Kersen om geldelijke ondersteuning, 1953-1954; 176
        - Stukken betreffende het executeren van Nederlandse vonnissen in Zuid-Afrika inzake alimentatie- en onderhoudsplicht, 1948-1954; 177
        - Stukken betreffende de alimentatieplicht van P. Winterink tegenover zijn ex-vrouw Mw. R.A. Fijth, 1951-1953; 178
        - Stukken betreffende de afwikkeling van nalatenschappen, 1910-1954; 179-181
          - A t/m E, 179
          - G, 180
          - H t/m Z, 181
        - Stukken betreffende de bescherming van het auteursrecht door de commissie rechtsverkeer in oorlogstijd en door et Bureau Letterkunde, 1940-1952; 182
    - AANGELEGENHEDEN VAN OPENBARE ORDE, OPENBARE ZEDELIJKHEID, OPENBARE GEZONDHEIDSZORG, OPENBARE VEILIGHEID, VOLKSHUISVESTING, LEEFMILIEU, 4
      - Stukken betreffende de beperking van de bewegingsvrijheid van diplomatieke en consulaire ambtenaren in de Unie-havens, 1940; 183
      - Stukken betreffende de Zuid-Afrikaanse paspoortvoorschriften, 1950-1952; 184
      - Stukken betreffende de paspoortinstructies voor de Nederlandse vertegenwoordigers in Zuidelijk Afrika, 1941-1954; 185
      - Stukken betreffende de afgifte van Nederlandse paspoorten, 1947-1948; 186
      - Stukken betreffende de diefstal aan boord van het m.s. "Heemskerk" van voor de ambassade bestemde paspoorten, 1953-1954; 187
      - Stukken betreffende de visuminstructies voor de diplomatieke en consulaire vertegenwoordigers in Zuidelijk Afrika, 1938-1954; 188
      - Stukken betreffende de overeenkomst tussen Nederland en Zuid-Afrika inzake de verlening van visa, 1948-1953; 189
      - Stukken betreffende de mogelijke asielaanvraag aan Zuid-Afrika door de Tsjechoslowaakse handelsattaché Dr. Micoslav Michl, 1949; 190
      - Stukken betreffende het Zuid-Afrikaanse hospitaal te Pretoria, 1945-1946; 191
      - Stukken betreffende kinderverlamming in Zuid-Afrika, 1953; 192
      - Stukken betreffende de ontdekking door P.Klue van een geneesmiddel tegen kanker, 1953; 193
      - Stukken betreffende de wettelijke voorschriften voor crematie in Zuid-Afrika, 1947-1948; 194
    - WATERSTAAT, VERKEER EN VERVOER, VERBINDINGEN EN ELEKTRONICA, 5
      - Instructies inzake de overlegging van scheepspapieren door kapiteins aan consulaire ambtenaren, 1947; 195
      - "Scheepverklaringen", processen-verbaal als bedoeld in artikel 353 1e en 2e lid van het wetboek van koophandel, opgemaakt door consulaire ambtenaren te Beira, Durban, Kaapstad en Oost-Londen, 1949-1951; 196
      - Stukken betreffende het behalen van sloepgastdiploma's door Nederlandse zeelieden in het buitenland, 1952-1954; 197
      - Stukken betreffende de kustvaart in Zuid-Afrika, 1951-1954; 198
      - Stukken betreffende de luchtvaartovereenkomst tussen Nederland en Zuid-Afrika, 1946-1954; 199-200
        - 1946-1950, 199
        - 1951-1954, 200
      - Stukken betreffende de vertegenwoordiger van de KLM in Zuid-Afrika, 1946-1947; 201
      - Stukken betreffende de verlening van landingsrechten te Livingstone aan buitenlandse luchtvaartmaatschappijen door de regering van de federatie Rhodesië en Nyasaland, 1950-1954; 202
      - Stukken betreffende de overeenkomst tussen de postadministraties van Nederland en Zuid-Afrika inzake de uitwisseling van postwissels, 1951; 203
    - ECONOMIE, MIGRATIE, ARBEID, 6
      - Economie, 6.1
        - Rapport inzake de dienstreis van Mr. G.E.F. Mankel administrateur bij het ministerie van economische zaken door Zuid- en Oost Afrika, 1947; 204
        - Stukken betreffende de enquete der Internationale Kamer van Koophandel met betrekking tot een internationaal ontwerpreglement voor de verkoop, 1930; 205
        - Stukken betreffende de Nederlandse Kamer van Koophandel te Johannesbug, 1930-1933; 206
        - Stukken betreffende de samenwerking tussen de Nederlandse Kamer van Koophanden te Pretoria en Johannesburg en de Nederlandse Monsterkamer te Kaapstad, 1930-1931; 207
        - Stukken betreffende de instelling van een missie voor economische, financiële en scheepvaartaangelegenheden (m.u.v. de handelsbescherming) voor het koninkrijk in het westelijk halfrond, 1942; 208
        - Stukken betreffende de benoeming van Jhr.Ir. C.L.C. Kretschmar van Veen tot directeur van de Hollandse Aanneming Mij door de commissie rechtsverkeer in oorlogstijd, 1942; 209
        - Instructies inzake het betalingsverkeer met Nederland, 1946; 210
        - Stukken betreffende de registratie van Nederlandse effecten in het buitenland krachtens het besluit "Herstel Rechtsverkeer", 1946-1952; 211
        - Stukken betreffende de beveiliging van het Nederlands effectenbezit in het buitenland, 1950-1954; 212
        - Stukken betreffende de financiële politiek van Zuid-Afrika, 1950-1954; 213
        - Stukken betreffende de ontheffing voor Nederlanders in Brits Oost Afrika van de bepalingen van de Defence Finance Regulations 1939, 1939-1940; 214
        - Stukken betreffende het te Den Haag gehouden internationaal belastingcongres, georganiseerd door de internationale vereniging voor financieel en fiscaal recht, 1938-1940; 215
        - Stukken betreffende het sluiten van een overeenkomst tussen Nederland en Zuid-Afrika ter vermijding van dubbele belasting, 1950-1954; 216
        - Stukken betreffende de vrijstelling van motorrijtuigenbelasting voor Nederlandse houders van in Zuid-Afrika ingeschreven motorrijtuigen, bij tijdelijk verblijf in Nederland, 1953-1954; 217
        - Stukken betreffende de behartiging van de financiële belangen in Zuid-Afrika van J. Verhoeven, alsmede een verzoek om inlichtingen over zijn ouders, 1940; 218
        - Stukken betreffende de tussen Zuid-Afrika en Portugal gesloten Mozambiquie-Conventie inzake naturellenarbeid, havens, spoorwegen en douane en handelsverkeer, 1930-1934; 219
        - Stukken betreffende de economische conferentie te Ottawa inzake de bevordering van de handel tussen de leden van de Britse Gemenebest en uit de Ottawa-verdragen voortvloeiende invoerrechten, 1932-1940; 220
        - Stukken betreffende de door Zuid-Afrika uitgevaardigde Noodtoestandregulaties inzake de import en export van goederen, 1939-1942; 221
        - Stukken betreffende de sluiting van handelsverdragen en overeenkomsten tussen Nederland en Zuid-Afrika, 1929-1939; 222-223
          - 1929-1930, 222
          - 1931-1939, 223
        - Stukken betreffende de handelsvoorlichting m.b.t. Zuid-Afrika door de Commissie van de Nederlands-Zuid-Afrikaanse handel te Den Haag, 1931-1932; 224
        - Stukken betreffende de behandeling van verzoeken om handelsinlichtingen door de gezant of de handelsattaché, alsmede correspondentie inzake de verplaatsing van de afdeling Handelsbescherming, 1942-1946; 225
        - Brief van de handelscommissaris voor Nederlands-Indië in Zuid-Afrika F. Heckman aan het hoofd van het kantoor van de handel te Batavia inzake de opening van een noodkrediet, 1942; 226
        - Stukken betreffende de handelsbetrekkingen tussen Nederlands-Indië en Zuid-Afrika, 1933-1947; 227
        - Stukken betreffende de opheffing van het handelscommissariaat voor Indonesië te Durban, 1947-1953; 228
        - Stukken betreffende de walvisvangst door de Nederlandse walvisvaarder "Willem Barendsz", 1948-1950; 229
        - Stukken betreffende de diamantindustrie in Zuid-Afrika, 1930-1932; 230
        - Stukken betreffende het vijfde Internationaal Technisch en Chemisch Congres van landbouwindustrieën en het zeventiende Internationale landbouwcongres te Scheveningen, 1936-1937; 231
      - Migratie, 6.2
        - Stukken betreffende de immigratiepolitiek van Zuid-Afrika, 1930-1954; met bijlagen 1915-1935; 232-233
          - 1930-1935; met bijlagen 1915-1929, 232
          - 1936-1954; met bijlagen 1925-1935, 233
        - Stukken betreffende de deelneming van Zuid-Afrika aan de zitting van het Intergouvernementaal Comité voor Europese migratie, 1954; 234
        - Stukken betreffende het beleid van de Nederlandse regering inzake de emigratie van Nederlanders naar Zuid-Afrika, 1946-1954; 235
        - Stukken betreffende de bezoldiging van de vertegenwoordigers van de Nederlandsch-Zuid-Afrikaanse Vereniging te Amsterdam in Kaapstad, H. Estarippa en D.G. Goudsmit voor de werkzaamheden die zij verrichten in verband met de immigratie van Nederlanders, 1938-1941; 236
        - Stukken betreffende de emigratie van Nederlanders naar Zuid-Afrika, 1931-1941; 237
        - Stukken betreffende de emigratie van Nederlandse landbouwers naar Zuid-Afrika en de oprichting van een afdeling "Landbouw" van de Nederlandse Vereniging te Johannesburg, 1929-1939; 238
        - Stukken betreffende de overeenkomst tussen Nederland en Rhodesië inzake de emigratie van Nederlanders naar Rhodesië, alsmede stukken betreffende de organisatie van de Nederlandse emigratiedienst aldaar, 1952-1954; 239
        - Stukken betreffende de emigratie naar Nederlands-Indië en Curaçao, 1930-1941; 240
        - Stukken betreffende de grieven van Nederlandse spoorwegmigranten over de arbeidsvoorwaarden bij de Zuid-Afrikaanse spoorwegen, 1954; 241
    - SOCIALE AANGELEGENHEDEN, 7
      - Stukken betreffende de inzameling van geld en verzending van goederen naar Nederland door hulpcomité's in Zuid-Afrika, 1943-1946; 242
      - Stukken betreffende de oprichting van en geldinzameling door het Koningin Wilhelmina Fonds, 1940; 243
      - Stukken betreffende het Nederlandse Rode Kruis in Zuid-Afrika, 1943-1945; 244
      - Stukken betreffende de oprichting van het "Nederlands Burgerlijk Steunfonds" en het "Nederlands Militair Steunfonds" te Kaapstad, 1949; 245
      - Stukken betreffende de geldinzameling door het Prinses Margriet Fonds, stichting voor oorlogsslachtoffers der Nederlandse handelsvloot en hun nagelaten betrekkingen en de stichting "Het vierde Prinsenkind" ter voorziening in de vakantie van jonge oorlogsslachtoffers, 1943-1954; 246
      - Stukken betreffende de berichtgeving en voorlichting over de watersnoodramp in Nederland, 1953-1954; 247
      - Stukken betreffende de oprichting van hulpcomité's in Zuidelijk Afrika voor de steunverlening aan de slachtoffers van de watersnoodramp in Nederland, 1953; 248
      - Stukken betreffende de geldinzameling in Zuidelijk Afrika voor de slachtoffers van de watersnoodramp in Nederland, 1953-1954; 249-250
        - feb. 1953 - mrt. 1953, 249
        - apr. 1953 - jun. 1954, 250
      - Stukken betreffende de adoptie van Dordrecht door het gelijknamige dorp in Zuid-Afrika in verband met de watersnoodramp, 1953; 251
      - Stukken betreffende de adoptie van de Rijks Hogere Burgerschool te Middelharnis door de Afrikaanse Hoër Seunskool te Pretoria in verband met de watersnoodramp, 1953; 252
      - Stukken betreffende de publicatie van de bedankbrief van de voorzitter van het rampenfonds Prins Bernhard naar aanleiding van de hulp aan Nederland tijdens de watersnoodramp, 1953; 253
      - Stukken betreffende de (verpleging van de) geesteszieke, A.J. van Eijkeren 1940-1954; 254
      - Stukken betreffende de verzoeken van (oud-) Nederlanders aan de Nederlandse autoriteiten om overmaking van hun kapitaal in Nederland of Indonesië naar Zuid-Afrika i.v.m. de moeilijke levensomstandigheden aldaar, 1953-1954; 255
      - Stukken betreffende de verlening van (Indisch) pensioen en onderstand aan Nederlanders in Zuid-Afrika, (1934)1940-1954; 256
      - Stukken betreffende joodse vluchtelingen, 1938-1948; 257
      - Stukken betreffende de Zuid-Afrikaanse werkloosheidswet, 1944-1947; 258
      - Stukken betreffende de federatie van Nederlandse Verenigingen in Zuid-Afrika, (1936)1944-1950; 259
      - Stukken betreffende de registratie en centrale administratie van de Nederlandse Verenigingen in gevolge de wet op de welzijnsorganisaties, 1945-1954; 260
      - Stukken betreffende de oprichting van de Nederlandse Club "Hollandiäte Sasolburg en de Nederlandse Vereniging te Pietersburg, 1954; 261
      - Stukken betreffende de Nederlandse Vereniging te Johannesburg, (1932)1949-1954; 262
      - Stukken betreffende de emigratie van Nederlandse landbouwers naar Zuid-Afrika en de oprichting van een afdeling "Landbouw" van de Nederlandse Vereniging te Johannesburg, 1929-1939; 238
      - Stukken betreffende de Nederlandse Club te Kaapstad, 1940 - 1950; 263
      - Stukken betreffende de Nederlandse Vereniging te Port Elizabeth, 1952; 264
      - Stukken betreffende de Nederlandse Vereniging te Pretoria, 1949-1954; 265
    - CULTURELE AANGELEGENHEDEN, VOORLICHTING, 8
      - Culturele en historische betrekkingen, 8.1
        - Stukken betreffende de commissie van advies en coördinatie ten dienste van de culturele betrekkingen tussen Nederland en Zuid-Afrika, 1947-1953; 266
        - Stukken betreffende het cultureel verdrag tussen Nederland en Zuid-Afrika, 1947-1953; 267
        - Stukken betreffende de overeenkomst tussen de Verenigde Staten en Zuid-Afrika inzake culturele samenwerking, 1952; 268
        - Stukken betreffende het cultureel verdrag tussen België en Zuid-Afrika, 1954; 269
        - Stukken betreffende het cultureel verdrag tussen Duitsland en Zuid-Afrika, 1954; 270
        - Stukken betreffende de Nederlandsch Zuid-Afrikaansche vereeniging te Amsterdam ter bevordering van de culturele en economische betrekkingen, 1932-1951; 271